---
title: "Arbeidskrav 3 del 1"
author: "Vegard N"
date: "10/28/2020"
output: html_document
---

####Introduksjon##
I del 1 av dette arbeidskravet skal vi bruke samme dataset som i forrige arbeidskrav hvor vi sammenlignet HIGH- og LOW-repsondergruppene i en utvalgt variabel. I denne oppgaven skal jeg sammenligne de samme gruppene i variablen AVG_CSA_T1 gjennom en t-test og sammenligne dette resultatet med en regresjonsanalyse ved bruk av CLUSTER-variablen. Formålet med oppgaven er å finne ut om man kan få samme resultat fra en t-test og en regresjonsanalyse.

Jeg tror både regresjonsanalysen og t-testen vil gi svar på om det er noen sammenheng mellom variablene.



#### Laste inne nødvendige pakker##

```{r laste inn pakker, echo=FALSE, warning=FALSE}
library(readxl)
library(tidyverse)
library(broom)
library(knitr)

```

#### Lster inn nødvendig dataset##

```{r laste inn dataset, echo=FALSE, warning=FALSE}
download.file(url = "https://ndownloader.figstatic.com/files/14702420", destfile = "./data/hypertrophy1.csv")

hypertrophy <- read_csv("./data/hypertrophy1.CSV")


```
#### Velger ut variablene vi skal bruke##
Vi bruker select-funskjonen for å velge ut variabler, og bruker filter-funksjonen for å fjerne blanke resultater. Mutate-funksjonen gjør at vi kan skille mellom HIGH og LOW

```{r velge ut variabler, warning=FALSE}
hyp1 <- hypertrophy%>%
  select("CLUSTER", "AVG_CSA_T1")%>%
  filter(!is.na(CLUSTER)) %>%
  mutate(CLUSTER = factor(CLUSTER, levels = c("LOW", "HIGH")))
```

#### Kjører en t-test##
Ved bruk av tidy-funksjonen lager vi en litt finere estetisk fremstilling av t-testen
```{r kjøre t-test, warning=FALSE}

ttest <- t.test(AVG_CSA_T1 ~ CLUSTER, data = hyp1, var.equal =TRUE)

tidy(ttest)%>%
  select(-estimate, -method, -alternative) %>%
  kable(col.names = c("Gjennomsnitt LOW", "Gjennomsnitt HIGH", "T-Verdi", "P-Verdi", "Degrees of freedom", "CI Low", "CI High"),
digits = c(1, 2, 2, 3, 0, 2, 2))
```

#### Kjører regresjonsanalyse##
Ved bruk av lm-funksjonen gjennomfører vi en regresjonsanalyse. Om vi deretter bruker tidy-funksjonen kan vi også her lage en finere estetisk fremstilling av analysen. 
```{r kjøre regresjonsanalyse, warning=FALSE}

blabla <- lm(AVG_CSA_T1 ~ CLUSTER, data=hyp1)

summary(blabla)

tidy(blabla) %>%
        kable(col.names = c("", "Estimate", "SE", "t-statistic", "p-value"), 
              digits = c(NA, 1, 1, 2, 3))
```

#### Oppsummering ##
Etter å ha gjennomført både t-test og regresjonanalyse på de samme variablene kunne vi se at vi fikk den samme p-verdien på begge testene. Dette forteller meg at det er en sammenheng mellom testene og begge kan brukes for å se sammenheng mellom to variabler i et dataset.

```

